【裁判字號】    99,交簡上,139
【裁判日期】    990831
【裁判案由】    公共危險
【裁判全文】
臺灣臺北地方法院刑事判決           99年度交簡上字第139號
公  訴  人  臺灣臺北地方法院檢察署檢察官
上  訴  人
即  被  告  乙○○
上列上訴人即被告因公共危險案件，不服本院99年度北交簡字第
341 號，中華民國99年5 月21日第一審刑事簡易判決（聲請簡易
判決處刑書案號：99年度偵字第3989號），提起上訴，本院管轄
之第二審地方法院合議庭判決如下：
    主    文
上訴駁回。
乙○○緩刑貳年，緩刑期間付保護管束，並應向指定之公益團體
、地方自治團體或社區提供陸拾小時之義務勞務。
    事    實
一、乙○○於民國99年1月2日上午8時5分許，騎乘車牌號碼AVO
    ─075 號機車，沿臺北市中山區○○○路東往西方向行駛，
    適有甲○○騎乘車牌號碼BFQ ─035 號機車，在乙○○左前
    方同向行駛，乙○○欲由甲○○右後方加速超前時，明知機
    車於行駛時應注意車前狀況，並隨時採取必要之安全措施，
    且依當時情況亦無不能注意之情事，竟疏末注意，其騎乘之
    上開機車之左側車把乃不慎擦撞甲○○所騎乘之上開機車之
    右側車把，致甲○○重心不穩而人車倒地，並受有肘、前臂
    及腕之磨損或擦傷、雙側膝蓋擦傷及腳踝擦傷之傷害（過失
    傷害部分業經和解撤回告訴）。詎乙○○騎車肇事致甲○○
    受傷後，竟未報警及救護傷患，即自行騎乘上開機車逃逸，
    幸經甲○○及時記下車號報警，而循線查獲。
二、案經臺北市政府警察局中山分局報請臺灣臺北地方法院檢察
    署檢察官聲請簡易判決處刑。
    理    由
壹、證據能力部分：
    按被告以外之人於審判外之言詞或書面陳述，除法律有規定
    者外，不得作為證據，刑事訴訟法第159 條第1 項定有明文
    。但被告以外之人於審判外之陳述，雖不符前4 條之規定，
    而經當事人於審判程序同意做為證據，法院審酌該言詞陳述
    或書面陳述作成時之情況，認為適當者，亦得為證據。當事
    人、代理人或辯護人於法院調查證據時，知有刑事訴訟法第
    159 條第1 項不得為證據之情形，而未於言詞辯論終結前聲
    明異議者，視為有前項之同意，同法第159 條之5 亦規定甚
    明。經查，本院認定犯罪事實所憑之證據中，部分係屬傳聞
    證據，惟檢察官及被告乙○○均未於本院言詞辯論終結前聲
    明異議，本院審酌該等言詞或書面陳述作成之情況，並無非
    出於任意性或不正取供，或違法或不當情事，且客觀上亦無
    不可信之情況，堪認為適當，依刑事訴訟法第159 條之5 第
    2 項規定，均得作為證據。
貳、實體部分：
一、查上開犯罪事實，業據被告於偵查中及本院審理時均坦承不
    諱（見臺灣臺北地方法院檢察署99年度偵字第3989號卷，下
    稱偵卷第34頁；本院卷第22頁反面），且經證人即告訴人甲
    ○○於警詢、偵查中指訴明確（見偵卷第6 頁至第7 頁、第
    33頁），並據證人盧怡潔於警詢、偵查中證述綦詳（見偵卷
    第9 頁至第10頁、第33頁），另有馬偕紀念醫院乙種診斷證
    明書1 份（見偵卷第39頁）、道路交通事故現場圖（見偵卷
    第15頁）、道路交通事故調查報告表(一)、(二)（見偵卷第18頁
    至第19頁）、照片5 張（見偵卷第23頁至第25頁）等件在卷
    可稽，足證被告任意性自白與事實相符，事證明確，犯行堪
    以認定，應予依法論科。
二、核被告所為，係犯刑法第185 條之4 之駕駛動力交通工具肇
    事逃逸罪。原審認被告罪證明確，適用刑法第185 條之4 、
    第41條第1 項前段、刑法施行法第1 之1 條之規定，並審酌
    被告之素行、犯罪之動機、目的、手段、被害人受傷程度、
    肇事逃逸對被害人之身體造成之危險性等一切情狀，量處被
    告有期徒刑6 月，如易科罰金以新臺幣1,000 元折算1 日，
    其認事用法俱無違誤之處，量刑亦屬妥適，應予維持。被告
    提起本件上訴，指摘原判決不當，為無理由，應予駁回。
三、惟按刑法第74條第1 項規定：「受2 年以下有期徒刑、拘役
    或罰金之宣告，而有下列情形之一，認以暫不執行為適當者
    ，得宣告2 年以上5 年以下之緩刑，其期間自裁判確定之日
    起算：一、未曾因故意犯罪受有期徒刑以上刑之宣告者。二
    、前因故意犯罪受有期徒刑以上刑之宣告，執行完畢或赦免
    後，5 年以內未曾因故意犯罪受有期徒刑以上刑之宣告者。
    」，查被告前未曾因故意犯罪受有期徒刑以上刑之宣告之事
    實，有臺灣高等法院被告前案紀錄表1 份在卷可稽（見本院
    卷第8 頁），並被告已坦承本件犯行，顯有悔意，且早已於
    99年2 月25日，與甲○○達成和解，並依約給付新臺幣4 萬
    元賠償金完畢之事實，有和解書影本1 紙（見本院卷第17頁
    ）、聲請撤回告訴狀1 紙（見本院卷第18頁）及甲○○出具
    之陳述書1 份（見本院卷第19頁）等件在卷可稽，再參酌被
    告前開犯行應僅係因一時疏忽、法治意識不足，始誤蹈法網
    ，是應無庸以刑之執行達到教化其反社會行為之目的，且本
    院信被告經此教訓當知所警惕，而無再犯之虞，故本院因認
    對被告所宣告之刑，以暫不執行為適當，爰併予宣告緩刑如
    主文所示。惟為確實督促被告保持善良品行及正確法律觀念
    ，爰依刑法第74條第1 項第1 款、第2 項第5 款之規定，併
    諭知緩刑2 年及被告應向指定之公益團體、地方自治團體或
    社區提供60小時之義務勞務（又此乃緩刑的負擔條件，依同
    法第75條之1 第1 項第4 款規定，受緩刑之宣告而違反上開
    本院所定負擔情節重大，足認原宣告之緩刑難收其預期效果
    ，而有執行刑罰之必要者，得撤銷其宣告，併予指明），以
    啟自新。另因被告應執行刑法第74條第2 項第5 款所定事項
    （即上述義務勞務），故依刑法第93條第1 項第2 款規定，
    諭知應於緩刑期間付保護管束。
四、據上論斷，應依刑事訴訟法第455 條之1 第1 項、第3 項、
    第368 條，刑法第74條第1 項第1 款、第2 項第5 款、第93
    條第1 項第2 款，判決如主文。
本案經檢察官林怡君到庭執行職務。
中    華    民    國    99    年    8    月    31    日
                  刑事第十七庭審判長法  官  劉煌基
                                    法  官  賴淑美
                                    法  官  葉力旗
上正本證明與原本無異。
不得上訴。
                                    書記官  林碧華
中    華    民    國    99    年    8    月    31    日
附錄本案論罪科刑法條全文：
中華民國刑法第185條之4
駕駛動力交通工具肇事，致人死傷而逃逸者，處 6 月以上 5 年
以下有期徒刑。

司法院資訊處製作；財團法人民間司法改革基金會備份。
